臺灣臺中地方法院刑事判決  100年度訴字第1749號
公  訴  人  臺灣臺中地方法院檢察署檢察官
被      告  林明慧
上列被告因違反毒品危害防制條例案件，經檢察官提起公訴（
100年度毒偵字第1452號），於本院準備程序中，被告就被訴事
實為有罪之陳述，經本院合議庭裁定由受命法官獨任進行簡式審
判程序，本院判決如下：
    主  文
林明慧施用第一級毒品，累犯，處有期徒刑拾月。
    事  實
一、林明慧於民國88年間，因施用毒品案件，經觀察、勒戒執行
    後，認無繼續施用毒品之傾向，而於88年9月1日執行完畢釋
    放，並由臺灣臺中地方法院檢察署檢察官以88年度毒偵緝字
    第23號為不起訴處分確定。復於89年間，因施用第一、二級
    毒品案件，經本院裁定令入戒治處所施以強制戒治，並以89
    年度訴字第800號判決判處有期徒刑8月及4月，應執行有期
    徒刑10月確定；復於90年間，因強盜案件，經本院以90年訴
    字第3068號判決判處有期徒刑1年9月確定，強制戒治部分執
    行至89年10月3日停止並付保護管束，迄90年3月3日執行完
    畢；上開施用毒品及強盜案件之刑期接續執行，至92年4月2
    3日因縮短刑期假釋出監並付保護管束，迄於93年5月16日假
    釋期滿未經撤銷，其未執行之刑，以已執行完畢論。又於95
    年間因施用毒品案件，經本院以96年度訴字399號判決判處
    有期徒刑10月，減為有期徒刑5月，其入監執行，於96年11
    月3日因縮刑期滿執行完畢。其復基於施用第一級毒品之犯
    意，於100年3月8日上午10時許，在臺中市○○區○○路全
    國加油站廁所內，以將海洛因摻入香煙中點燃吸食煙霧之方
    式，非法施用第一級毒品海洛因1次。嗣為警於100年3月11
    日15時30分許，在臺中市○○區○○路168巷土地公廟前為
    警盤查時，在未被有偵查犯罪職權之機關或公務員發覺前，
    主動向員警供出上開施用第一級毒品海洛因之犯行，並願接
    受裁判，復經警方採集其尿液送驗結果，確呈嗎啡之陽性反
    應，而查獲上情。
二、案經臺中市政府警察局豐原分局報告臺中地方法院檢察署檢
    察官偵查起訴。
    理  由
一、按除被告所犯為死刑、無期徒刑、最輕本刑為3年以上有期
    徒刑之罪或高等法院管轄第1審案件者外，於前條第1項程序
    進行中，被告先就被訴事實為有罪之陳述時，審判長得告知
    被告簡式審判程序之旨，並聽取當事人、代理人、辯護人及
    輔佐人之意見後，裁定進行簡式審判程序；除簡式審判程序
    及簡易程序案件外，第1審應行合議審判，刑事訴訟法第273
    條之1第1項、第284條之1分別定有明文。本案被告林明慧所
    涉係死刑、無期徒刑、最輕本刑為3年以上有期徒刑之罪或
    高等法院管轄第1審案件以外之罪，並於本院行準備程序時
    就被訴事實為有罪之陳述，本院合議庭依前揭規定，經評議
    結果，裁定改由受命法官獨任行簡式審判程序。是其證據之
    調查，自不受刑事訴訟法第159條第1項、第161條之2、第16
    1條之3、第163條之1及第164條至第170條規定之限制，合先
    敘明。
二、上揭犯罪事實，業據被告林明慧坦承不諱，且警方採集被告
    尿液尿液送經詮昕科技股份有限公司檢驗結果，確呈有嗎啡
    之陽性反應，此有臺中市政府警察局豐原分局毒品案件委託
    鑑驗尿液代號與真實姓名對照表及該公司濫用藥物尿液檢驗
    報告各乙紙附卷可稽，足徵被告確有前開施用第一級毒品之
    行為。按觀察、勒戒或強制戒治執行完畢釋放後，5年內再
    犯施用第一、二級毒品之罪者，檢察官應依法追訴，毒品危
    害防制條例第23條第2項定有明文；次按修正毒品危害防制
    條例就施用毒品者，僅於「初犯」及「5年後再犯」二種情
    形，有其追訴條件之限制，即須於初犯經觀察、勒戒或強制
    戒治釋放後，5年內均無施用毒品之行為，始能認其前所實
    施之觀察、勒戒或強制戒治已足遮斷毒癮，而得於5年後再
    犯時，再予適用初犯之規定，重行觀察、勒戒等程式；倘5
    年內已經再犯，被依法追訴處罰，縱其第3次（或第3次以上
    ）施用毒品之時間在初犯釋放5年以後，即與「5年後再犯」
    之情形有別，且因已於「5年內再犯」，顯見其再犯率甚高
    ，原實施觀察、勒戒或強制戒治，已無法收其實效，而無5
    年戒斷期之存在，自無再經觀察、勒戒及強制戒治之必要，
    應由檢察官逕行起訴；最高法院著有95年度台非字第59 號
    判決、95年度台非字第65號判決意旨可供參照。查本案被告
    有如犯罪事實欄所載之觀察勒戒、強制戒治及刑之執行等情
    ，此有臺灣高等法院被告前案紀錄表及刑案資料查註紀錄表
    在卷可稽，是被告於88年9月1日觀察、勒戒執行完畢後5年
    內，既仍因有施用毒品案件，經本院判決確定，依諸前開條
    例規定及最高法院判決意旨，被告本件於100年3月8日所為
    施用第一級毒品行為，即與5年後再犯之情形有別，無再經
    觀察、勒戒或強制戒治之必要，應由檢察官逕行起訴，附此
    敘明。
三、核被告林明慧前揭所為，係犯毒品危害防制條例第10條第1
    項之施用第一級毒品罪。被告持有第一級毒品進而施用，其
    持有第一級毒品之低度行為，應為其施用第一級毒品之高度
    行為吸收，不另論罪。又被告有上開犯罪事實欄所載之前科
    紀錄，有臺灣高等法院被告前案紀錄表及臺灣臺中地方法院
    檢察署刑案資料查註紀錄表各1份在卷可憑，其於有期徒刑
    執行完畢後5年內，故意再犯本件有期徒刑以上之罪，為累
    犯，應依刑法第47條第1項之規定加重其刑。本案被告於未
    被有偵查犯罪職權之機關或公務員發覺前，即主動向員警陳
    明有前揭犯罪事實，自首而接受裁判，有被告警詢筆錄可按
    ，依刑法第62條前段規定減輕其刑，並依法先加重後減輕之
    。而具有追訴犯罪職權之公務員，未因被告之供述而查獲其
    他毒品犯罪之正犯或共犯，有臺灣臺中地方法院檢察署100
    年7月13日中檢輝金100毒偵1452字第099764號函一紙在卷可
    憑，則被告自無毒品危害防制條例第17條第1項減免刑責規
    定之適用，附此敘明。爰審酌被告之品行、犯罪之動機、目
    的、施用毒品係自戕身心，且曾因施用毒品而送戒治處分，
    且多次因毒品入監執行，仍未能戒除毒癮，甫出監未久，又
    施用毒品，顯見其尚乏自我戒毒之決心，暨其犯後尚知坦承
    犯行等一切情狀，量處如主文所示之刑，以示懲戒。
據上論斷，應依刑事訴訟法273條之1第1項、第299條第1項前段
，毒品危害防制條例第10條第1項、刑法第11條、第47條第1項、
第62條前段，判決如主文。
本案經檢察官李善植到庭執行職務。
中    華    民    國    100    年    7  月    29    日
                    刑事第七庭    法  官  張德寬
以上正本證明與原本無異
如不服本判決，應於收受本判決後十日內向本院提出上訴書狀，
其未敘述上訴理由者，並得於提起上訴後十日內向本院補提理由
書狀（均須按他造當事人之人數附繕本）「切勿逕送上級法院」
                                書記官  王麗雯
中    華    民    國    100    年    7   月    29    日
附錄本案論罪科刑法條全文：
毒品危害防制條例第10條
施用第一級毒品者，處6月以上5年以下有期徒刑。